臺灣高雄地方法院刑事判決　　　　　　　96年度訴字第2766號
公　訴　人　臺灣高雄地方法院檢察署檢察官
被　　　告　乙○○
上列被告因違反臺灣地區與大陸地區人民關係條例案件，經檢察
官提起公訴（96年度撤緩偵字第163 號），本院改依簡式審判程
序審理，判決如下：
    主  文
乙○○違反不得使大陸地區人民非法進入臺灣地區之規定，處有
期徒刑壹年肆月，減為有期徒刑捌月。緩刑年，並向國庫支付
新臺幣拾萬元。
    事  實
一、乙○○係行政院海岸巡防署岸巡第5 總隊鳳鼻頭安檢所安檢
    士，石章磊（業經臺灣高雄地方法院檢察署檢察官為不起訴
    處分確定）則為大陸地區人民，受聘於勝利3 號漁船擔任船
    員，隨船於民國93年10月30日進入高雄市旗津區高港造船廠
    碼頭進行整修，因而與乙○○結識。乙○○明知大陸地區人
    民未經許可，不得使其非法進入臺灣地區，竟基於使大陸地
    區人民非法進入臺灣地區之犯意，於94年3 月24日晚間11時
    許，在高雄市旗津區高港造船廠，以機車附載石章磊，進入
    臺灣地區購物。嗣於同日晚間11時50分許，在高雄市○鎮區
    ○○路與保泰路口為警查獲，始悉上情。
二、案經高雄市政府警察局前鎮分局移請臺灣高雄地方法院檢察
    署檢察官偵查起訴。
    理  由
一、本案被告乙○○所犯係死刑、無期徒刑、最輕本刑為3 年以
    上有期徒刑以外之罪，其於準備程序就前揭被訴事實為有罪
    之陳述，經受命法官告知簡式審判程序之旨，並聽取其與公
    訴人之意見後，本院認無不得或不宜改依簡式審判程序進行
    之情事，依刑事訴訟法第273 條之1 第項、第284 條之1 規
    定，裁定本案由受命法官獨任進行簡式審判程序，合先敘明
    。
二、上揭事實，業據被告於警詢、偵訊及本院審理時供認不諱，
    核與證人石章磊於警詢、偵訊時證述之情節相符，復有大陸
    船員資料查詢表、證人石章磊之護照影本各1 份在卷可資佐
    證，足徵被告任意性之自白與事實相符，應堪採信。本案事
    證已臻明確，被告犯行，堪以認定，應依法論科。
三、按臺灣地區與大陸地區人民關係條例第79條第1 項處罰違反
    同條例第15條第1 款所定使大陸地區人民非法進入臺灣地區
    罪，凡非經合法手續進入者皆包含之，自不以偷渡進入為限
    （最高法院90年度臺上字第3180號判決意旨參照）。查被告
    未經合法手續使大陸地區人民石章磊非法進入臺灣地區，核
    其所為，係違反臺灣地區與大陸地區人民關係條例第15條第
    1 款不得使大陸地區人民非法進入臺灣地區之規定，應依同
    條例第79條第1 項處斷。爰審酌被告為安檢所安檢士，負責
    國家安檢業務，竟使大陸人民石章磊非法入境臺灣地區，影
    響國家對於大陸人士來臺事務管理之正確性，對社會造成隱
    藏潛在之危險，所為誠屬可議，原應嚴懲；惟念其犯後坦承
    犯行，態度良好，且前未曾受有期徒刑以上刑之宣告，有臺
    灣高等法院被告前案紀錄表1 份附卷可稽，素行尚可；又其
    引進之大陸地區人民僅1 人，情節較輕，暨其犯罪之動機、
    目的、智識程度、犯罪所生危害程度等一切情狀，量處如主
    文所示之宣告刑。又其犯罪時間在中華民國96年4 月24日以
    前，合於中華民國96年罪犯減刑條例所定減刑條件，爰減為
    如主文所示之刑。又按新修訂刑法第74條第2 項規定: 緩刑
    之宣告得斟酌情形，命犯罪行為人為正列各款之事項：第4
    款向公庫支付一定金額。而犯罪在新法施行前，新法施行後
    ，緩刑之宣告，應適用新法第74條之規定（最高法院95年5
    月23日第8 次刑事庭會議參照）。經查，被告未曾受有期徒
    刑以上刑之宣告，此有臺灣高等法院被告前案紀錄表1 份可
    按，其因一時失慮，偶罹刑典，並已坦認犯行，經此偵審程
    序及刑之宣告後，應知警惕，而無再犯之虞，本院認前開所
    宣告之刑，以暫不執行為適當，併依修正後第74條第1 項第
    1 款宣告緩刑3 年。另為使被告確知悔悟，併依刑法第74條
    第2 項第4 款之規定命被告向國庫支付新臺幣10萬元，以啟
    自新。
據上論斷，應依刑事訴訟法第273 條之1 第1 項、第284 條之1
、第299 條第1 項前段，臺灣地區與大陸地區人民關係條例第79
條第1 項，刑法第11條前段、第74條第1 項第1 款、第2 項第4
款，中華民國96年罪犯減刑條例第2 條第1 項第3 款、第7 條，
判決如主文。
本案經檢察官甲○○到庭執行職務。
中　　華　　民　　國　　96　　年　　8 　　月　　28　　日
                  刑事第九庭    法　官  謝梨敏
以上正本證明與原本無異。
如不服本判決，應於判決送達後10日內，向本院提出上訴狀。
                                書記官  林志衡
中　　華　　民　　國　　96　　年　　8 　　月　　28　　日
附錄本案論罪科刑法條全文
臺灣地區與大陸地區人民關係條例第79條第1項
違反第15條第1 款規定者，處1 年以上7 年以下有期徒刑，得併
科新臺幣1 百萬元以下罰金。
意圖營利而犯前項之罪者，處3 年以上10年以下有期徒刑，得併
科新臺幣5 百萬元以下罰金。
前二項之首謀者，處5 年以上有期徒刑，得併科新臺幣1 千萬元
以下罰金。
前三項之未遂犯罰之。
中華民國船舶、航空器或其他運輸工具所有人、營運人或船長、
機長、其他運輸工具駕駛人違反第15條第1 款規定者，主管機關
得處該中華民國船舶、航空器或其他運輸工具一定期間之停航，
或廢止其有關證照，並得停止或廢止該船長、機長或駕駛人之職
業證照或資格。
中華民國船舶、航空器或其他運輸工具所有人，有第1 項至第4
項之行為或因其故意、重大過失致使第三人以其船舶、航空器或
其他運輸工具從事第1 項至第4 項之行為，且該行為係以運送大
陸地區人民非法進入臺灣地區為主要目的者，主管機關得沒入該
船舶、航空器或其他運輸工具。所有人明知該船舶、航空器或其
他運輸工具得沒入，為規避沒入之裁處而取得所有權者，亦同。
前項情形，如該船舶、航空器或其他運輸工具無相關主管機關得
予沒入時，得由查獲機關沒入之。
